da: Stregkode understøttet: 1D; 2D; Andet
vi: Mã vạch được hỗ trợ: 1D; 2D; Khác
th: รองรับบาร์โค้ด: 1D; 2D; อื่นๆ
el: Υποστηρίζεται γραμμωτός κώδικας: 1D; 2D; Άλλο
tr: Barkod Destekli: 1D; 2D; Diğer
de: Barcode-Unterstützung: 1D; 2D; Sonstiges
ko: 지원되는 바코드: 1D; 2D; 기타
sk-SK: Podporovaný čiarový kód: 1D; 2D; Iné
sl-SI: Podprta črtna koda: 1D; 2D; Drugo
nl: Barcode ondersteund: 1D; 2D; Andere
en: Barcode supported: 1D; 2D; Other
zh-TW: 支援的條碼: 1D; 2D; 其他
hu: Vonalkód támogatva: 1D; 2D; Egyéb
nb: Strekkode støttes: 1D; 2D; Annet
it: Codice a barre supportato: 1D; 2D; Altro
pl: Obsługiwany kod kreskowy: 1D; 2D; Inne
fr: Codes-barres pris en charge: 1D; 2D; Autre
pt-BR: Código de barras com suporte: 1D; 2D; Outro
hr-HR: Podržani crtični kodovi: 1D; 2D; Ostalo
lt-LT: Palaikomas brūkšninis kodas: 1D; 2D; Kita
ro-RO: Coduri de bare acceptate: 1D; 2D; Altele
sv: Kompatibel streckkod: 1D; 2D; Övrigt
bg-BG: Поддържа се баркод: 1D; 2D; Други
es: Código de barras compatible: 1D; 2D; Otros
zh-CN: 支持的条码: 1D; 2D; 其他
ru: Поддерживаемые штрихкоды: 1D; 2D; Другое
cs: Podporovaný čárový kód: 1D; 2D; Jiné
ja: バーコード対応: 1D; 2D; その他
pt-PT: Código de barras suportado: 1D; 2D; Outro
fi: Tuettu viivakoodi: 1D; 2D; Muu